【裁判字號】    94,上訴,4027
【裁判日期】    950328
【裁判案由】    毒品危害防制條例等
【裁判全文】
臺灣高等法院刑事判決                94年度上訴字第4027號
上  訴  人  臺灣桃園地方法院檢察署檢察官
上  訴  人
即  被  告  丙○○
                    現於臺灣臺北看守所
指定辯護人  義務辯護人邱雅文律師
上列上訴人因毒品危害防制條例等案件，不服臺灣桃園地方法院
94年度訴字第963號，中華民國94年10月18日第一審判決（起訴
案號：臺灣桃園地方法院檢察署90年度偵字第7806號），提起上
訴，本院判決如下：
    主  文
原判決撤銷。
丙○○販賣第二級毒品，處有期徒刑柒年貳月，扣案如表編號1
至24所示之第二級毒品安非他命（驗餘淨重貳佰拾貳點貳貳公克
）沒收銷燬之；如附表編號1至24所示之第二級毒品安非他命外
包裝（毛重拾點玖公克）、電子磅秤壹台、分裝袋拾包（內含
捌佰捌拾個分裝袋）均沒收，又意圖供行使之用而收集偽造紙幣
，處有期徒刑參年貳月，扣案五十八張偽造千元鈔均沒收。應執
行有期徒刑拾年；扣案如附表編號1至24所示之第二級毒品安非
他命（驗餘淨重貳佰拾貳點貳貳公克）沒收銷燬之；如附表編號
1至24所示之第二級毒品安非他命外包裝（毛重拾點玖公克）
、電子磅秤壹台、分裝袋拾包（內含捌佰捌拾個分裝袋）、五十
八張偽造千元鈔均沒收。
    事  實
一、丙○○前於民國八十五年間因違反麻醉藥品管理條例案件，
    經台灣台中地方法院判處有期徒刑六月確定，執行完畢日期
    為八十六年五月二十七日，惟又犯煙毒等案，經定應執行刑
    六年，於八十六年五月二十八日接續執行，於八十八年八月
    七日假釋，嗣遭撤銷假釋，九十三年七月八日入監執行殘刑
    三年五月九日，指揮書執行完畢日為九十九年六月五日，於
    假釋期間，仍不知警惕，明知安非他命係毒品危害防制條例
    第二條第二項項第二款所規定之第二級毒品，不得非法持有
    及販賣，竟萌生購買第二級毒品安非他命轉售以獲其間價差
    利益之販賣犯意，於九十年四月間某日，在桃園縣桃園市○
    ○○○街五九三號三樓居處，以新台幣（下同）十二萬元之
    代價，向姓名年籍不詳綽號「阿彬」之成年男子購入安非他
    命（淨重二一三點二公克，包裝重十三點九公克【即以毛重
    二二七點一公克減去淨重二一三點二公克】，驗餘淨重二一
    二點二二公克，平均純度約92.70%），隨即以分裝袋秤重分
    裝成如附表所示不等重量之安非他命共二十四包（詳如附表
    所示，丙○○並將其中約等量之編號11－1至11－5共五小包
    裝成一包，約等量之編號12－1至12－5共五小包裝成一包，
    約等量之編號13－1至13－4共四小包裝成一包），放置在其
    上開住處房間內，擬伺機販賣，賺取其中差價牟利。嗣於同
    年五月十一日晚間七時許，為警據報至上址查緝，經丙○○
    同居之女友乙○○同意搜索，當場在丙○○房間內查獲其所
    購入之上開如附表所示之安非他命二十四包，在上址地下室
    一樓樓梯間起出丙○○所有供犯上開犯行所用之電子磅秤一
    台及分裝袋十包（內含八百八十個分裝袋，起訴書誤載為一
    千個，應予更正），而查悉上情。
二、丙○○另基於供行使之用之意圖，於八十九年十二月底至九
    十年初之某不詳時間，在台灣地區不詳地點，收集由由某不
    詳人士所交付偽造新台幣一千元紙鈔五十八張（號碼DL8024
    04FV、AT738647BY、FM158966WH各一張，FN190006WG 十二
    張，FM 158906WH二十張，GQ667506ZF二十三張），嗣警方
    查獲上開毒品時，一併扣得之。
三、案經桃園縣政府警察局桃園分局移送台灣桃園地方法院檢察
    署檢察官偵查起訴。
    理  由
一、證據能力方面：辯護人辯稱：證人黃安祥、乙○○之警詢偵
    訊說辭，均無證據能力乙節，按二位證人之警詢部分，依刑
    事訴訟法第一百五十九條第一項規定，難認有證據能力，至
    於證人黃安祥偵訊說辭，乃檢察官依法傳喚並命具結，並無
    不可信之狀況，依同法第一百五十九條之一規定，自有證據
    能力，而證人乙○○部分，於偵訊未經具結，依同法第一百
    五十八條之三規定，難認有證據能力，是辯護人此部分所辯
    ，除證人黃安祥偵訊部分外，餘均於法有據，堪予採信。
二、訊據被告固坦承有於上開時、地，在其上開住處，以十二萬
    元向姓名年籍不詳綽號「阿彬」之男子購入前開扣案安非他
    命，伊再以分裝袋將購得之安非他命分裝成二十四包，及在
    上開住處樓梯間查獲之磅秤及分裝袋均係伊所有，及持有偽
    鈔等情不諱，但否認有販賣毒品安非他命及收集偽鈔犯行，
    辯稱：向「阿彬」購入買毒品安非他命，乃全數要供自己施
    用，所以會一次購入是因為大量購買價格較便宜，而分裝係
    為要供己帶至店裡施用方便，其並無轉售賺取差價牟利之犯
    意，而偽鈔係做生意時，客人陸續交付，收受後才知道等語
    ，經查：
（壹）安非他命部分：
（一）有關被告於九十年四月間某日，在桃園縣桃園市○○○○
      街五九三號三樓住處，以十二萬元，向綽號「阿彬」購入
      安非他命（淨重213.2公克，包裝重13.9公克，驗餘淨重
      212.22公克，平均純度92.70%），隨即以分裝袋分裝成如
      附表所示不等重量之安非他命共二十四包（詳如附表所示
      ），嗣於同年五月十一日晚間七時許，為警據報查獲，並
      扣得上開毒品，及被告所有電子磅秤一台及分裝袋十大包
      （內含分裝袋八百八十個）等情，業據被告於原審坦承不
      諱（原審卷四四頁，第九十頁），此外，復有搜索扣押證
      明筆錄、現場查獲贓證物照片二幀在卷足參（偵字卷第七
      頁、第九一頁）及電子磅秤一台及分裝袋十包（原審調取
      扣案分裝袋勘驗結果，十包分裝袋內含分裝袋數量為八百
      八十個，原審卷第八九頁，是扣押物品清單記載分裝袋為
      一千個，即有所誤，應予更正）扣案可佐。再者，扣案之
      白粉共二十四小包，經內政部警政署刑事警察局以呈色試
      驗、氣相層析質譜儀分析法、核磁共振分析法鑑驗結果，
      均檢出甲基安非他命成分（淨重213. 2公克，包裝重13.9
      公克，驗餘淨重212.22公克，平均純度約92.70%）等情，
      有內政部警政署刑事警察局90年6月27日刑鑑字第76542號
      鑑驗通知書附卷內可憑（偵緝卷第七四頁），足認確係第
      二級毒品安非他命無訛，亦堪認扣案之第二級毒品安非他
      命及電子磅秤、分裝袋均係被告所持有。
（二）被告辯稱：購入之前開安非他命係要供己施用，分裝成二
      十四小包係為方便帶至店裡施用，並無販賣之犯意等語。
      但查，本件經扣案之毒品安非他命數量龐大，驗餘淨重共
      達二百十二點二二2公克，以被告自承：每天至多用約零
      點七、八公克等語（本院卷第一二三頁），其量約可供被
      告連續、不間斷施用達二百七十餘日，衡諸一般單純施用
      之情形，被告持有之數量，遠超一般施用者甚多，已違常
      情，且施用毒品，所費不貲，一般單純施用毒品者，通常
      斟酌己資力，分次購買少量毒品施用，待用盡時再行購入
      ，如此，一則符合資力，一則避免遭查緝風險，被告竟一
      次以十二萬元之代價購入前開大量安非他命，顯違常情，
      是被告辯稱：係基於單純施用之目的而持有扣案安非他命
      等語。即不能輕信，再觀諸被告購得前開扣案之安非他命
      後，隨即自行以電子磅秤秤重分裝成如附表所示不等重量
      之安非他命共二十四包，其中附表編號1至3，均分裝成約
      等量之34至36公克重，附表編號4至9，均分裝成約等量之
      17至18公克重，附表編號11至22，則均分裝成約等量之1
      公克重等情，有前述內政部警政署刑事警察局鑑驗通知書
      可稽，倘如被告所辯：分裝扣案毒品係為供己攜帶外出施
      用方便等語，衡諸常情，自應依其每次施用之量全部等量
      分裝，焉需以前述三種不同且差距甚大之方式加以分裝？
      佐以被告同時為警查獲可供販賣毒品所用之電子磅秤一台
      及分裝袋十包（內含880個分裝袋），益徵被告係以低價
      購入扣案之第二級毒品安非他命，並分裝成三種不同等量
      之毒品二十四包，擬伺機尋找買主轉售，是被告辯稱：購
      入上開毒品係全數供己施用並無販賣之等語，實不足採。
（三）按被告基於販賣之意圖而販入前開大量之毒品安非他命，
      已如前述，雖無積極之證據可資證明其有實際賣出毒品安
      非他命予他人之情事，且因被告否認上開販賣犯行，致無
      從詳細查悉其販賣扣案安非他命之實際利得與價差，惟販
      賣毒品係違法行為，非可公然為之，亦無公定之價格，不
      論任何包裝，均可任意分裝增減分量，而每次買之價量，
      亦可能隨時依雙方間之關係深淺、資力、需求量及對行情
      之認知、來源是否充裕、查緝是否嚴緊，購買者被查獲時
      供述購買對象之可能性風險之評估等，因而異其標準，並
      機動調整，非可一概而論，販賣之利得除經坦承犯行或價
      量俱臻明確外，委難察得實情，販賣之人從價差或量差中
      牟利方式雖異，其意圖營利之非法販賣行為則一，是除非
      別有事證，足認係按同一價量委買、轉售或無償贈與，確
      未牟利外，尚難執此遽認非法販賣之證據有所未足，致使
      知過坦承者難辭重典，飾辭否認者反得僥倖，而失情理之
      平。再參酌第二級毒品安非他命，物稀價昂，取得不易，
      且此等交易為政府懸為嚴予取締之犯罪，苟無利可圖，應
      無甘冒被查緝法辦重刑之危險，平白無端義務為該買賣之
      工作，是其販入之價格必較售出之價格低廉，而有從中賺
      取買賣差價牟利之意圖，應屬合理之認定。是本件被告販
      入大量毒品安非他命，必有甚為可觀之差價利益，否則其
      當無甘冒重典，而以原價買賣上開毒品之理，足見被告販
      入上開毒品之價格必較所販出之價格低廉，而有從中賺取
      差價牟利之營利意圖。
（四）按販賣毒品罪，並不以販入後復行賣出為必要，只須以營
      利為目的，將毒品販入或賣出，有一於此，其犯罪即告成
      立，此與意圖販賣而非法持有毒品罪，乃指意圖販賣而販
      入以外之原因而持有，嗣持有後始意圖販賣者，迥然不同
      （最高法院九十一年度台上字第2048號判決意旨參照）。
      被告在上開時、地，向綽號「阿彬」之男子販入扣案之第
      二級毒品安非他命（驗餘淨重212.22公克）之初，既已有
      轉售從中牟利之意圖，已如前述，是被告基於營利之目的
      販入上開毒品，則其販賣第二級毒品之犯行業經完成，已
      然成立，縱其販入後未及賣出前，即為警查獲，亦無礙於
      該罪之成立。至於證人黃安祥於警詢時指稱：丙○○有在
      販賣安非他命，有時叫我幫他送貨等語（偵卷第十頁），
      證人即被告同居女友乙○○於警詢稱：我曾為男朋友丙○
      ○帶到桃園市各地有親眼看到他與人在交易販賣毒品給別
      人，時間地點我都不太記得。我親眼看見五次左右，他販
      賣安非他命給他人一小包價值一千元等語，於偵查中稱：
      丙○○有賣安非他命，不知道他賣給誰，都是他朋友等語
      （偵卷第二十頁背面、第六五頁），姑不論，如前所述，
      均無證據能力，何況，上開說辭，並無證據可佐，且就交
      易時間、地點及對象，均不清楚，自不可採，至於證人黃
      安祥於偵查中證稱：曾向鄭用錢買安非他命，去年三、四
      月在宏昌街買，在他家樓下一小包約一千至二千，買過二
      次等語（偵卷第十頁、第二三四頁背面），惟證人黃安祥
      於原審已否認上開說辭（原審卷第六七頁），前後不一，
      且無證據可佐，因此，難据為被告已賣出安非他命之證據
      。
（貳）偽鈔部分：
（一）扣案千元紙鈔，經原審送請中央銀行發行局轉中央印製廠
      鑑定結果，認扣案五十八張仟元紙幣，其中華二版仟元券
      二張（號碼DL802404FV、AT738647B Y）均以彩色噴墨方
      式仿印，無凹版印紋凸起效果，紙張非鈔券紙，水印及安
      全線以灰色墨在兩張紙間仿製；另安一版仟元券五十六張
      （號碼FM158966WH一張、FN190006WG十二張、FM158906WH
      二十張及GQ667506ZF二十三張）均以彩色電射輸出方式仿
      印，無凹版印紋凸起效果，紙張非鈔券紙，無水印，安全
      線以燙印箔膜（含面額數字），仿鈔券正面五段裸露部分
      ，左下角面額數字以電射輸出方式仿折光變色油墨，均屬
      偽造，有中央印製廠94年7月4日中印發字第0940002677號
      函在卷裡可佐（原審卷第二六頁），堪認扣案仟元紙幣五
      十八張確屬偽造通用紙幣無訛。被告對係於八十九年十二
      月底至九十年初之某日持有上開偽鈔等情，亦不爭執（本
      院卷第一二三頁）。
（二）被告或辯稱：扣案之仟元偽鈔，係乙○○自電動玩具店收
      到客人的錢交給伊的，伊才發現偽鈔，因不甘損失，所以
      收起來，想說以後有機會再拿出來用等語（偵緝卷第五九
      頁），或辯稱：偽鈔係乙○○自電動玩具店收到客人的錢
      ，伊收起來想那一天拿偽鈔的客人再回來店裡，就要跟他
      換回來等語（原審卷第六八頁），或辯稱：客人是陸陸續
      續給的等語（本院卷第四六頁），前後不一，已難輕信，
      何況，上開偽鈔同號者各有二十張與二十三張之多，倘如
      被告所辯是客人一次給付，豈不立即敗露而遭發覺？果如
      被告所辯係客人陸續給，則前後客人、時間既已不同，何
      以會同號？均顯違常情，不足採信。至於證人乙○○於警
      詢稱：偽鈔是外號阿彬交給我男朋友（按即被告）等語（
      偵卷第二十頁反面），如前所述，不具證據能力，不能據
      為不利被告之認定。至於證人乙○○於偵查證述，姑不論
      如前所述，不具證據能力，且觀其所稱：剛開始不知道是
      偽鈔，所以收起來，店裡結帳時會收起來，當時收了約三
      、四萬元放抽屜等語（偵緝卷第五九頁），亦與扣案鈔票
      同號者多達二十幾張之情況不符，亦不能採信。參酌被告
      曾辯稱：有機會拿出來用等語，及扣案偽鈔多達五十八張
      等情，堪認被告係意圖供行使之用，方為收集。
（參）至於被告及辯護人聲請傳喚證人乙○○、黃安祥及甲○○
      部分，證人黃安祥部分，被告稱用以至證明未賣安予黃某
      ，然如前所述，起訴書及本院均未認定被告賣安非他命予
      黃某，是此部分證據聲請，即與犯罪要件無涉，而證人乙
      ○○及甲○○部分，已不知所在，且傳喚或拘提無著，已
      無從調查傳喚，而有關此部分事證已明，因認均無傳喚必
      要。
綜上，事證明確，被告所辯不足採信，其犯行洵堪認定。
三、核被告所為，係犯毒品危害防制條例第四條第二項之販賣第
    二級毒品罪，刑法第一百九十六條第一項收集偽造紙鈔罪。
    被告因販賣而持有毒品安非他命之低度行為，應為販賣之高
    度行為所吸收，不另論罪，公訴人認被告係犯毒品危害防制
    條例第五條第二項之意圖販賣而持有第二級毒品罪嫌，尚有
    未洽，惟起訴之基本社會事實相同，爰變更起訴法條。又被
    告行為後，毒品危害防制條例已於九十二年七月九日經總統
    華總一義字第0920 0121930號令修正公布全文三十六條，並
    於九十三年一月九日施行生效，被告所犯毒品危害防制條例
    第四條第二項之販賣第二級毒品罪，新舊法之法定刑度完全
    相同，依刑法第二條第一項前段規定，應適用裁判時之法律
    。
四、原審與以論罪科刑，固非無見，惟就收集偽鈔部分，誤為
    無罪判決，被告固於民國八十五年間因違反麻醉藥品管理
    條例案件，經台灣台中地方法院判處有期徒刑六月確定，於
    八十六年五月二十七日執行完畢，惟又犯煙毒等案，經定應
    執行刑六年，於八十六年五月二十八日接續執行，於八十八
    年八月七日假釋，嗣遭撤銷假釋，九十三年七月八日入監執
    行殘刑三年五月九日，指揮書執行完畢日為九十九年六月五
    日，有本院被告前案紀錄表在卷可參，因此，被告係於假釋
    期間，再犯本案，不構成累犯，原審誤為累犯，尚有未洽。
    檢察官上訴意旨，就部分為指摘，為有理由，被告上訴，
    否認犯行，為無理由，而原判決既有上述可議之處，即屬不
    能維持，應由本院撤銷改判。審酌毒品危害之烈，被告犯罪
    之手段，犯罪所生之危害，扣得毒品數量甚大，千元偽鈔達
    五十八張及犯後飾詞卸責之態度等一切情狀，分別量處如主
    文第二項所示之刑，並定應執行刑。
五、扣案如附表編號1至24所示之第二級毒品安非他命（驗餘淨
    重212.22公克），為查獲之毒品，應依毒品危害防制條例第
    十八條第一項前段規定沒收銷燬之；而如附表所示取樣鑑驗
    部分之安非他命，業經檢驗用罄而滅失，爰不就此為沒收銷
    燬之諭知。又扣案如附表編號1至24所示之第二級毒品安非
    他命外包裝（毛重13.9公克），有防止毒品裸露、逸出及潮
    濕之功用，且俾便被告攜持供販賣安非他命之用，及扣案之
    被告用以秤重分裝毒品用之電子磅秤一台，均為被告供其販
    賣第二級毒品所用之物，依毒品危害防制條例第十九條第一
    項之規定諭知沒收。另扣案之尚未及使用之分裝袋時包（內
    含八百八十個分裝袋），則係被告所有預備供其販賣第二級
    毒品所用之物，應依刑法第三十八條第一項第二款規定宣告
    沒收。另扣案五十八張偽鈔，應依刑法第二百條宣告沒收。
    至扣案之注射針筒、砂輪機、打氣機、製槍圖、電鑽架、工
    具箱、行動電話、大麻、身分證、存摺等物，均與被告所犯
    上揭起訴論罪部分無關，自不得予以宣告沒收。
據上論斷，應依刑事訴訟法第三百六十九條第一項前段、第三百
六十四條、第二百九十九條第一項前段，第三百條，毒品危害防
制條例第四條第二項、第十八條第一項前段、第十九條第一項，
刑法第十一條前段、第二條第一項前段、第五十一條第五款，第
一百九十六條第一項，第三十八條第一項第二款，第二百條，判
決如主文。
本案經檢察官呂丁旺到庭執行職務。
中    華    民    國    95    年    3    月    28    日
                  刑事第十八庭  審判長法  官  溫耀源
                                      法  官  段景榕
                                      法  官  周政達
以上正本證明與原本無異。
如不服本判決，應於收受送達後十日內向本院提出上訴書狀，其
未敘述上訴之理由者並得於提起上訴後十日內向本院補提理由書
（均須按他造當事人之人數附繕本）。
                                      書記官  陳菊珍
中    華    民    國    95    年    3     月    29    日
附表：扣案安非他命明細表
┌──┬────┬────┬────┬────┬────┐
│編號│鑑定編號│  毛重  │  淨重  │取樣鑑驗│驗餘淨重│
│    │        │（公克）│（公克）│（公克）│（公克）│
├──┼────┼────┼────┼────┼────┤
│ 1  │   1    │36.39   │34.79   │0.07    │34.72   │
├──┼────┼────┼────┼────┼────┤
│ 2  │   2    │34.29   │33.24   │0.12    │33.12   │
├──┼────┼────┼────┼────┼────┤
│ 3  │   3    │34.55   │33.50   │0.07    │33.43   │
├──┼────┼────┼────┼────┼────┤
│ 4  │   4    │17.81   │16.76   │0.05    │16.71   │
├──┼────┼────┼────┼────┼────┤
│ 5  │   5    │17.92   │16.87   │0.04    │16.83   │
├──┼────┼────┼────┼────┼────┤
│ 6  │   6    │17.88   │16.83   │0.05    │16.78   │
├──┼────┼────┼────┼────┼────┤
│ 7  │   7    │17.88   │16.83   │0.02    │16.81   │
├──┼────┼────┼────┼────┼────┤
│ 8  │   8    │18.53   │17.21   │0.04    │17.17   │
├──┼────┼────┼────┼────┼────┤
│ 9  │   9    │17.04   │15.96   │0.04    │15.92   │
├──┼────┼────┼────┼────┼────┤
│ 10 │   10   │0.67    │0.35    │0.02    │0.33    │
├──┼────┼────┼────┼────┼────┤
│ 11 │  11-1  │1.04    │0.80    │0.05    │0.75    │
├──┼────┼────┼────┼────┼────┤
│ 12 │  11-2  │1.01    │0.77    │0.01    │0.76    │
├──┼────┼────┼────┼────┼────┤
│ 13 │  11-3  │1.02    │0.78    │0.02    │0.76    │
├──┼────┼────┼────┼────┼────┤
│ 14 │  11-4  │1.01    │0.77    │0.02    │0.75    │
├──┼────┼────┼────┼────┼────┤
│ 15 │  11-5  │1.05    │0.81    │0.04    │0.77    │
├──┼────┼────┼────┼────┼────┤
│ 16 │  12-1  │1.01    │0.77    │0.04    │0.73    │
├──┼────┼────┼────┼────┼────┤
│ 17 │  12-2  │1.05    │0.81    │0.01    │0.80    │
├──┼────┼────┼────┼────┼────┤
│ 18 │  12-3  │0.97    │0.73    │0.02    │0.71    │
├──┼────┼────┼────┼────┼────┤
│ 19 │  12-4  │1.01    │0.77    │0.02    │0.75    │
├──┼────┼────┼────┼────┼────┤
│ 20 │  12-5  │0.99    │0.75    │0.03    │0.72    │
├──┼────┼────┼────┼────┼────┤
│ 21 │  13-1  │1.04    │0.82    │0.09    │0.73    │
├──┼────┼────┼────┼────┼────┤
│ 22 │  13-2  │1.01    │0.79    │0.02    │0.77    │
├──┼────┼────┼────┼────┼────┤
│ 23 │  13-3  │0.97    │0.75    │0.04    │0.71    │
├──┼────┼────┼────┼────┼────┤
│ 24 │  13-4  │0.96    │0.74    │0.05    │0.69    │
├──┼────┼────┼────┼────┼────┤
│合計│  －－  │227.1   │213.2   │  －－  │212.22  │
└──┴────┴────┴────┴────┴────┘
 1至24包裝重合計十三點九公克
附錄本案論罪科刑法條全文
毒品危害防制條例第4 條
製造、運輸、販賣第一級毒品者，處死刑或無期徒刑；處無期徒
刑者，得併科新臺幣一千萬元以下罰金。
製造、運輸、販賣第二級毒品者，處無期徒刑或七年以上有期徒
刑，得併科新臺幣七百萬元以下罰金。
製造、運輸、販賣第三級毒品者，處五年以上有期徒刑，得併科
新臺幣五百萬元以下罰金。
製造、運輸、販賣第四級毒品者，處三年以上十年以下有期徒刑
，得併科新臺幣三百萬元以下罰金。
製造、運輸、販賣專供製造或施用毒品之器具者，處一年以上七
年以下有期徒刑，得併科新臺幣一百萬元以下罰金。
中華民國刑法第196條
(行使收集或交付偽造變造通貨、幣券罪)
行使偽造、變造之通用貨幣、紙幣、銀行券，或意圖供行使之用
而收集或交付於人者，處3年以上10年以下有期徒刑，得併科5千
元以下罰金。
收受後方知為偽造、變造之通用貨幣、紙幣、銀行券而仍行使，
或意圖供行使之用而交付於人者，處 500 元以下罰金。
第 1 項之未遂犯罰之。


司法院資訊處製作；財團法人民間司法改革基金會備份。
